臺灣板橋地方法院刑事判決　　　　　　　　96年度易字第29號
公　訴　人　臺灣板橋地方法院檢察署檢察官
被　　　告　甲○○
　　　　　　　　　　　之3
　　　　　　　　　（現另案於臺灣臺北監獄臺北分監執行中）
上列被告因竊盜案件，經檢察官提起公訴（95年度偵字第28367
號），被告就被訴事實為有罪之陳述，本院告知被告簡式審判程
序之旨，並聽取當事人之意見後，裁定改由受命法官獨任進行簡
式審判程序，判決如下：
    主  文
甲○○竊盜，累犯，處有期徒刑肆月，扣案之機車鑰匙壹支沒收
；又攜帶兇器竊盜，累犯，處有期徒刑玖月。應執行有期徒刑壹
年，扣案之機車鑰匙壹支沒收。
    事  實
一、甲○○前因違反毒品危害防制條例案件，先後經本院於民國
    94年1 月3 日以93年度訴字第1591號判決、93年度簡字第52
    12號簡易判決判處有期徒刑8 月、4 月確定；另因竊盜案件
    ，經本院於94年3 月24日以94年度簡字第753 號簡易判決判
    處有期徒刑5 月，嗣經提起上訴後又撤回上訴，而於94 年8
    月17日確定，前開三罪接續執行，於94年2 月16日入監執行
    ，而於95年7 月14日執行完畢（於本案構成累犯）。
二、詎甲○○猶不知悔改，竟意圖為自己不法之所有，基於竊盜
    之犯意，於95年12月4 日8 時25分許，在臺北縣三峽鎮○○
    路○ 段220 號前，以所有之鑰匙1 支，發動電門竊取乙○○
    所有停放於該處之車牌號碼OYG-465 號重型機車1 輛，得手
    後，因上開機車之車牌螺絲鬆脫，甲○○乃意圖為自己不法
    之所有，另基於竊盜之犯意，於同日12時40分許，在臺北縣
    土城市○○路○ 段127 號前，持乙○○所有置於上開機車內
    之客觀上足以對人之生命、身體構成威脅之扳手2 支，將董
    宇恬所有停放於上址之車牌號碼GS9-812 號重型機車車牌1
    面卸下，而竊取之，得手後，再將上開OYG-465 號車牌卸下
    放置於車牌號碼OYG-465 號機車之腳踏板處，另將GS9- 812
    號車牌懸掛於上開車牌號碼OYG-465 號機車上，供己代步使
    用。嗣於同日13時20分許，為警在臺北縣土城市○○街63號
    前查獲，並扣得甲○○所有，供竊取機車之鑰匙1 支及乙○
    ○所有之扳手2 支（車牌號碼OYG-465 號機車及GS9-812 車
    牌1 面已由警分別發交乙○○、董宇恬領回）。
三、案經臺北縣政府警察局土城分局報告臺灣板橋地方法院檢察
    署檢察官偵查起訴，經合議庭裁定以簡式審判程序審理。
    理  由
壹、程序方面：
    查本件被告甲○○所犯並非死刑、無期徒刑、最輕本刑為三
    年以上有期徒刑之罪或高等法院管轄第一審案件，而其於準
    備程序進行中，被告先就被訴及移送併辦事實為有罪之陳述
    ，經法官告知簡式審判程序之旨，並聽取公訴人及被告之意
    見後，本院認適宜改依簡式審判程序進行，爰依刑事訴訟法
    第273 條之1 第1 項、第284 條之1 規定，由本院合議庭以
    裁定由受命法官獨任進行簡式審判程序，合先敘明。
貳、實體方面：
一、上揭犯罪事實，業據被告甲○○於警詢、偵查及本院訊問及
    審理時坦承不諱，核與證人乙○○、董宇恬於警詢時證述情
    節相符，並有鑰匙1 支及扳手2 支扣案可資佐證，復有贓物
    認領保管單2 紙、扣押物品目錄表1 紙及現場照片4 幀附卷
    可稽，被告自白查與事實相符，應堪採信。本件事證明確，
    被告犯行洵堪認定，應予依法論科。
二、按刑法第321 條第1 項第3 款之攜帶兇器竊盜罪，係以行為
    人攜帶兇器竊盜為其加重條件，此所謂兇器，其種類並無限
    制，凡客觀上足對人之生命、身體、安全構成威脅，具有危
    險性之兇器均屬之，且祇須行竊時攜帶此種具有危險性之兇
    器為已足，並不以攜帶之初有行兇之意圖為必要，最高法院
    79年度臺上字第5253號判例可資參照。查扳手材質為金屬製
    品，有卷附之照片存卷可佐，且依被告所述，上開物品既能
    供拆卸車牌之螺絲所用，益見其材質甚為堅硬銳利，客觀上
    顯係足以對人之生命、身體、安全構成威脅之兇器無誤。是
    核被告甲○○所為，分別係犯刑法第320 條第1 項之竊盜罪
    及同法第321 條第1 項第3 款之攜帶兇器竊盜罪。其所犯上
    開二罪名間，犯意各別、行為互殊，應分論併罰。又被告有
    前揭所述之犯罪科刑及刑之執行完畢情形，有臺灣高等法院
    被告前案紀錄表1 份附卷可稽，其於受有期徒刑執行完畢後
    5 年以內再故意犯本案有期徒刑以上之罪，為累犯，應依刑
    法第47條第1 項之規定加重其刑。爰審酌被告正值青年，不
    思依循正軌賺取財物，其所用之攜帶兇器手段，較之一般竊
    盜行為情節為重，且被告前甫因竊盜案件，經本院判處有期
    徒刑5 月，於甫執行完畢後4 個月再犯本案，猶見其不思悔
    改，控制力不佳，自應嚴予非難，惟審諸被告於犯後坦承犯
    行之犯後態度等一切情狀，量處如主文所示之刑，並定其應
    執行刑，以資懲儆。又扣案之機車鑰匙1 支，係被告所有，
    供其竊取車牌號碼OY G-465號重型機車所用之物，此業經被
    告於本院審理時供明在卷，爰依刑法第38條第1 項第2 款之
    規定沒收之。至扣案之扳手2 支，雖係供被告竊取GS9-812
    號重型機車車牌所用之物，惟係被害人乙○○所有，而非被
    告所有之物，亦據被告供述在卷，爰不另為沒收之諭知，附
    此敘明。
據上論斷，應依刑事訴訟法第273 條之1 第1 項、第299 條第1
項前段、刑法第320 條第1 項、第321 條第1 項第3 款、第47條
第1 項、第51條第5 款、第38條第1 項第2 款，判決如主文。
本案經檢察官吳宗光到庭執行職務。
中　　華　　民　　國　　96　　年　　1 　　月　　31　　日
                  刑事第十七庭  法　官   鄭燕璘
上列正本證明與原本無異。
如不服本判決應於送達後十日內向本院提出上訴狀
中　　華　　民　　國　　96　　年　　1 　　月　　31　　日
                                書記官   呂紹明
附錄本案論罪科刑法條全文
刑法第320條：
意 圖為自己或第三人不法之所有，而竊取他人之動產者，為竊
 盜罪，處5 年以下有期徒刑、拘役或5 百元以下罰金。
意圖為自己或第三人不法之利益，而竊佔他人之不動產者，依前
項之規定處斷。
前二項之未遂犯罰之。
刑法第321條：
犯竊盜罪而有左列情形之一者，處6 月以上、5 年以下有期徒刑
：
一、於夜間侵入住宅或有人居住之建築物、船艦或隱匿其內而犯
    之者。
二、毀越門扇、牆垣或其他安全設備而犯之者。
三、攜帶兇器而犯之者。
四、結夥三人以上而犯之者。
五、乘火災、水災或其他災害之際而犯之者。
六、在車站或埠頭而犯之者。
前項之未遂犯罰之。
